【裁判字號】    97,聲,1010
【裁判日期】    971114
【裁判案由】    通知受擔保利益人行使權利
【裁判全文】
臺灣新竹地方法院民事裁定              97年度聲字第1010號
聲  請  人  新竹市新竹區漁會
法定代理人  乙○○
相  對  人  甲○○
上列當事人間因假扣押供擔保強制執行事件，聲請人聲請通知相
對人限期行使權利，本院裁定如下：
    主    文
相對人應於本裁定送達後二十一日內，就其因本院民國九十五年
度執全字第一五四０號假扣押執行所受之損害，向聲請人行使權
利，並向本院提出為行使權利之證明。
聲請費用由相對人負擔。
    理    由
一、按訴訟終結後，法院得依供擔保人之聲請，通知受擔保利益
    人於一定期間內行使權利並向法院為行使權利之證明，民事
    訴訟法第104條第1項第3款後段定有明文。
二、本件聲請意旨略以：緣聲請人與相對人間損害賠償等事件，
    聲請人前遵本院95年度裁全字第2926號民事裁定，為擔保假
    扣押之實施，曾提供合作金庫可轉讓定期存單，面額新臺幣
    （下同）100萬元2張，合計面額200萬元之擔保金，並以本
    院95年度存字第2060號提存事件提存，嗣經聲請人聲請變換
    提存物，並遵本院96年度聲字第1394號變換提存物裁定，提
    供合作金庫可轉讓定期存單，面額100萬元2張，合計面額
    200萬元之擔保金，以本院97年度存字第412號提存事件提存
    在案。茲因本件假扣押標的於本院95年度執字第15129號清
    償借款執行事件中拍定，聲請人並已領得分配款，是聲請人
    上開假扣押事件所查封相對人之所有財產已全部執行完畢，
    訴訟業已終結。現為聲請返還上開擔保金，爰依民事訴訟法
    第104條第1項第3款後段之規定，請求命相對人於一定期間
    行使權利，並向法院為行使權利之證明等語，並提出本院95
    年度裁全字第2926號假扣押裁定、更正裁定及其確定證明、
    95年度存字第2060號提存書、96年度聲字第1394號民事裁定
    、更正裁定及其確定證明、97年度存字第412號提存書、民
    事執行處函、民事執行處強制執行金額計算書分配表、分配
    結果彙總表、96年度訴字第159號民事判決及其確定證明書
    、新竹英明街郵局第1385號存證信函等件影本為證。
三、經查，聲請人主張上情，業據本院依職權調取本院95年度裁
    全字第2926號假扣押事件、95年度執全字第1540號假扣押事
    件、95年度存字第2060號擔保提存事件、97年度存字第412
    號擔保提存事件、96年度聲字第1394號變換提存物事件、95
    年度執字第15129號清償借款執行事件、96年度訴字第159號
    損害賠償事件卷宗核閱無訛，從而，聲請人聲請通知相對人
    限期行使權利，核與首揭規定相符，自應予准許。
四、依民事訴訟法第95條、第78條，裁定如主文。
中    華    民    國    97    年    11    月    14    日
                  民事第二庭    法  官  楊明箴
以上正本係照原本做成。
如對本裁定抗告須於裁定送達後10日內向本院提出抗告狀。
中    華    民    國    97    年    11    月    14    日
                                書記官  龔紀亞


司法院資訊處製作；財團法人民間司法改革基金會備份。
